【裁判字號】    90,交易,95
【裁判日期】    900719
【裁判案由】    公共危險
【裁判全文】
臺灣彰化地方法院刑事判決                            九十年度交易字第九五號
    公  訴  人  臺灣彰化地方法院檢察署檢察官
    被      告  丙○○
                乙○○
右列被告因公共危險案件，經檢察官聲請以簡易判決處刑（八十九年度偵字第八六九
０號），本院認應以通常程序審理，判決如左：
        主  文
丙○○、乙○○，均無罪。
        理  由
一、公訴意旨略以：被告丙○○於民國（下同）八十九年八月二日上午九時許，因飲
    酒過量，已不能安全駕駛動力交通工具，竟仍駕駛車牌號碼ＰＬ─二八二七號自
    用小貨車，於行經彰化縣社頭鄉○○路○段一三一號前時，不慎撞及酒後駕車之
    乙○○所駕駛之車牌號碼ＮＲ─八九五三號自用小客車，致該車毀損及車上之乙○○與其女甲○○受有頭部外傷、合併臉部及兩下肢多處擦傷等傷害（毀損及傷
    害部分業據撤回告訴，另由檢察官為不起訴處分），經送醫抽血檢驗雙方之酒精
    濃度，丙○○為每公合六二．八毫克，乙○○高達每公合一二八．八毫克，換算
    成呼氣中之酒精濃度含量，分別為每公升０．二九毫克及０．六一毫克。因認被
    告二人均犯有刑法第一百八十五條之三公共危險罪嫌。
二、訊據被告二人坦承於前揭時地發生車禍，惟否認有公訴人所指之犯行，均辯稱，
    沒有酒後駕車等語。經查，前開車禍肇因被告丙○○於行車中，發現車門未關好
    ，在車輛行進間，冀圖打開車門重新關妥，卻使車輛失控，撞及對向停等紅燈，
    由乙○○駕駛，內載其女甲○○之自用小客車一節，迭據被告丙○○於警訊及本
    院審理中供述明白，衡情可信。又車禍發生後，乙○○即以000000000
    0號行動電話報警求援一情，亦據被告乙○○供述明確，核與證人甲○○於警訊
    及審理中證述相合，並有0000000000號行動電話係屬乙○○使用繳費
    之單據暨於八十九年八月二日上午九時五分十九秒打給一一九之通聯紀錄附卷供
    ，足認被告乙○○當時舉措與常人無異。雖被告二人於車禍後送醫經醫院抽血
    檢驗酒精濃度結果，係呈前開公訴人所述之數值，有彰化縣員林鎮伍倫綜合醫院
    生化檢驗報告單在卷可憑，但衡以檢驗值會受諸如抽血方式、檢驗方法與儀器是
    否精良無誤等相關操作過程、機器因素不同而異其結果，並非百分之百可靠，單
    憑此檢驗結果是否即足認被告二人確有喝酒容可置疑，尚無足遽採；復本案處理
    車禍之警員蕭瑞能、陳景村均證述，未與被告二人交談與接觸，不知被告二人身
    上有無酒味，請護士抽血是為了釐清責任，因抽血值超過標準才移送等語，無得
    資為不利被告二人之證據。反依證人陳為政證述，其於八十九年八月二日八時三
    十分至九時間要到員林鎮來載貨經過車禍地點有看到被告二人的車子已撞在一起
    ，乙○○滿臉是血，其有下車協助，但未留資料給警方，當時其並沒有發現被告
    二人身上有酒味等語；與證人甲○○證述，被告即其父乙○○當時要駕車送其去
    補習英文，當時被告乙○○未喝酒等語，足為有利被告之證據資料。且由被告丙○○自承係受僱開車送貨，被告乙○○係自家經營工廠作鬆緊帶，屬一般作息正
    常之人，又無據認被告二人有酗酒之惡習，或其他特殊狀況，依一般人殆無於大
    清早即喝酒之社會常態經驗，益徵被告二人所辯可信。至證人即伍倫醫院之醫師
    姚開強所證述，其未接觸被告乙○○，對檢驗室檢驗數值不能妄加評論，但後來
    有再檢測乙○○血型，應是沒有抽錯血。其有對被告乙○○說過可能抽血時擦太
    多酒精而驗出來才會有酒精反應，但此抽血前所擦消毒之酒精影響不大，驗出來
    之數值不應像被告乙○○檢驗出來的數值如此大等語；證人即前開醫院護士邱惠
    梅證述，其當天值班，但當天值班護士有三人，是誰有空就去抽血，所以不確定
    被告乙○○由誰抽血，其也沒有印象有對被告乙○○抽血，抽血時使用百分之七
    十的酒精棒消毒，再用含百分之十酒精的碘酒消毒，再用百分之七十的酒精消毒
    ，然後抽血。而被告乙○○的太太有來反應說被告乙○○沒有喝酒，為何抽血會
    有酒精反應，其就請乙○○的太太去找主任醫師姚開強了解等語，並無得堅證前
    開伍倫醫院之檢驗數值確然無訛。另證人蕭淑卿醫師所證述，八十九年八月二日
    ，其有對被告乙○○動手術，印象中乙○○沒有喝酒，意識清楚等語，因據蕭淑
    卿嗣所提附卷之財團法人彰化基督教醫院手術室記錄單影本一紙，上載病人即被
    告乙○○抵達手術室時間為八十九年八月二日下午一時四十分，距車禍後有約四
    小時之久，若被告乙○○果有喝酒，當有已恢復常態之可能，故亦不採為有利被
    告乙○○之證據，均併予說明。故綜上，認公訴人所認尚有誤會，被告二人所辯
    可加採信，被告二人犯罪之嫌疑不足，依法應諭知無罪之判決。
據上論斷，應依刑事訴訟法第四百五十二條、第四百五十一條之一第四項第三款、第
三百零一條第一項，判決如主文。
中      華      民      國      九十      年      七      月    十九    日
                                       臺灣彰化地方法院交通法庭
                                         法      官  洪  榮  謙
右正本證明與原本無異。
如不服本判決，應於判決送達後十日內向本院提出上訴狀( 須附繕本 )。
告訴人或被害人對於判決如有不服具備理由請求檢察官上訴者，其上訴期間之計算係
以檢察官收受判決正本之日期為準。
                                         法院書記官  張  木  松
中      華      民      國      九十      年      七      月   二十三   日


司法院資訊處製作；財團法人民間司法改革基金會備份。
